臺灣臺南地方法院民事裁定
109年度消債清字第79號
債  務  人  李正山  


上列當事人依消費者債務清理條例聲請清算事件，本院裁定如下
：
    主    文
債務人李正山自民國一百零九年十二月三十一日十七時起開始清
算程序；並命司法事務官進行本件清算程序。
    理    由
一、按債務人不能清償債務或有不能清償之虞者，得依消費者債
    務清理條例所定更生或清算程序，清理其債務；債務人對於
    金融機構負債務者，在聲請更生或清算前，應向最大債權金
    融機構請求協商債務清償方案，或向其住、居所地之法院或
    鄉、鎮、市、區調解委員會聲請債務清理之調解；協商或調
    解成立者，債務人不得聲請更生或清算，但因不可歸責於己
    之事由，致履行有困難者，不在此限；法院開始清算程序之
    裁定，應載明其年、月、日、時，並即時發生效力；法院裁
    定開始更生或清算程序後，得命司法事務官進行更生或清算
    程序；必要時，得選任律師、會計師或其他適當之自然人或
    法人一人為監督人或管理人，消費者債務清理條例第3條、
    第151條第1項、第7項、第83條第1項、第16條第1項分別定
    有明文。
二、本件聲請意旨略以：債務人目前擔任○○，每月薪資為新台幣
    （下同）26,000元，除此薪資收入外，名下並無其他財產，
    然累積債務總金額已達28,261,667元，均為無擔保或無優先
    權之債務，債務人有不能清償債務之情事，前已提出財產及
    收入狀況說明書、債權人清冊及債務人清冊，以書面向本院
    聲請債務清理之調解，請求與最大債權金融機構即匯豐（臺
    灣）商業銀行股份有限公司（下稱匯豐銀行）共同協商債務
    清償方案，惟最大債權銀行所提出以180期、0％利率、每期6
    ,135元元之還款方案，債務人無力負擔，以致前置協商不成
    立，債務人顯已陷於全盤繼續不能清償之客觀情狀，而有無
    法清償債務之情事。爰向法院聲請清算等語。
三、債務人曾於民國109年5月間向最大債權銀行即匯豐銀行聲請
    消債條例前置協商，惟因無法負擔最大債權金融機構所提供
    任何之還款條件，而協商不成立等情，業據債務人提出109
    年5月8日前置協商不成立通知書為證，足認債務人確已與最
    大債權銀行踐行前置協商而不成立。　　
四、又債務人主張其目前擔任○○，每月薪資為26,000元，除此薪
    資收入外，僅有2張國泰人壽保單，名下並無其他財產，然
    累積債務總金額已達28,261,667元，均為無擔保或無優先權
    之債務；名下並無任何財產，而債務人僅是一般消費者，並
    未從事營業之事實，業據提出財產及收入狀況說明書、債權
    人清冊、債務人清冊、財政部南區國稅局107、108年度綜合
    所得稅各類所得資料清單、全國財產稅總歸戶財產查詢清單
    、戶籍謄本、前置協商不成立通知書、勞工保險被保險人投
    保資料表、財團法人金融聯合徵信中心查詢當事人綜合信用
    報告回覆書等件為證，堪信債務人此部分主張為真實。
五、再者，本件最大債權銀行固提出以180期、0％利率、每期6,1
    35元之還款方案。惟查，債務人尚有擔任輅寶企業有限公司
    連帶保證之債務，有本院92年度重訴字第6號判決可按，則
    依債務人每月收入僅26,000元，縱然可以清償最大債權銀行
    之還款方案，但上開還款方案並未包括第一銀行已逾千萬元
    之保證債務。堪認聲請人已處於不能清償之客觀經濟狀態，
    而有藉助清算制度調整其與債權人間之權利義務關係而重建
    其經濟生活之必要。
六、綜上所述，聲請人依其收支及財產狀況，確有不能清償債務
    之情事，致無法與全體債權人達成前置調解，且未經法院裁
    定開始更生程序或許可和解或宣告破產，聲請人復查無消債
    條例第6條第3項、第8條或第82條第2項所定駁回清算聲請之
    事由存在，則債務人聲請清算，應屬有據，爰裁定開始清算
    程序，並命司法事務官進行本件清算程序。
七、爰依首揭法條裁定如主文。 
中　　華　　民　　國　　109 　年　　12　　月　　31　　日
                  消債法庭    法  官　張麗娟
以上正本係照原本作成。
本裁定不得抗告。
中　　華　　民　　國　　109 　年　　12　　月　　31　　日
                              書記官　高培馨